# 《企业合并准则》的 2 个疑惑

提问人：42800497 时间：2019-10-24 06:30:12
1 、企业合并准则第四条
本准则不涉及下列企业合并：仅通过合同而不是所有权份额将两个或者两个以上单独的企业合并形成一个报告主体的企业合并。
问题：对第二种情况不是很理解，这里具体指的是那种情况？
2 、企业合并准则第十一条第三点：购买方应当区别下列情况确定合并成本：
购买方为进行企业合并发生的各项直接相关费用也应当计入企业合并成本。
长期股权投资准则第五条：合并方或购买方为企业合并发生的审计、法律服务、评估咨询等中介费用以及其他相关管理费用，应当于发生时计入当期损益。
问题：两个准则对非同一控制企业合并的交易费用具体内容是否不同，该如何辨别？
感谢陈老师耐心回复，谢谢！

回答人：chenyiwei
1 、该条规定现已被废止。此类情况也属于企业合并准则的规范范围。见：《财政部关于执行企业会计准则的上市公司和非上市企业做好 2010 年年报工作的通知》（财会 [2010]25 号）。这种情况一般是指基于托管、承包、VIE协议等协议安排的控制。
2 、企业合并准则中的该条规定，自 2010 年起，已被《企业会计准则解释第 4 号》第一条规定取代，不再有效。